【裁判字號】    95,易,894
【裁判日期】    950929
【裁判案由】    竊盜
【裁判全文】
臺灣彰化地方法院刑事判決               95年度易字第894號
公  訴  人  臺灣彰化地方法院檢察署檢察官
被      告  丙○○
                    （現另案在臺灣彰化看守所羈押中）
上列被告因竊盜案件，經檢察官提起公訴（九十五年度偵字第六
四七九號），被告於準備程序中就被訴事實均為有罪之陳述，經
告知簡式審判程序之旨，並聽取公訴人、被告之意見後，由本院
合議庭裁定由受命法官獨任進行簡式審判程序，判決如下：
    主  文
丙○○竊盜，累犯，處有期徒刑柒月，扣案之鑰匙壹支沒收；又
竊盜，累犯，處有期徒刑柒月；又竊盜，累犯，處有期徒刑捌月
，應執行有期徒刑壹年柒月，扣案之鑰匙壹支沒收。
    犯罪事實
一、丙○○前曾有違反肅清煙毒條例、妨害兵役治罪條例等前科
    ，又於民國九十二年四月十七日、九十二年十一月十六日，
    因竊盜、毒品危害防制條例案件，分別經本院以九十二年度
    易字第三五號、九十二年度訴字第二三九號判處有期徒刑九
    月、十月確定，後上開二確定判決再經本院以九十三年度聲
    字第二七五號裁定合併定其應執行之刑為有期徒刑一年五月
    確定，經送監執行後於九十四年六月八日因縮刑期滿執行完
    畢，並於翌日即九十四年六月九日出監，猶不知悔改，先後
    為下列竊盜行為：
    (一)於九十五年七月十二日凌晨三時許，途經彰化縣永靖鄉○○村○○路四二四號前，因見甲○○所有車牌號碼ＯＮ－
      ０一四三號自用小貨車一輛停放在該處，且無人看管，詎
      僅因一時欠缺交通工具可供代步，竟突萌意圖為自己不法
      所有之犯意，持自備屬其所有鑰匙一支，以徒手將鑰匙一
      支插入電門發動之方式，下手竊取甲○○所有車牌號碼Ｏ
      Ｎ－０一四三號自用小貨車一輛【價值約新臺幣（下同）
      二十萬元】，得手後留供己用。
    (二)於九十五年七月十二日凌晨四時許，丙○○駕駛上開竊得
      之車牌號碼ＯＮ－０一四三號自用小貨車車行途中，適至
      彰化縣員林鎮鎮○里○○路○段一三三號工廠旁，因見該
      工廠無大門，且無人居住，而工廠空地上又置放有凹型槽
      鐵（即Ｃ型鋼），認有機可乘，竟又突萌意圖為自己不法
      所有之犯意，駕駛上開竊得之自小貨車進入無人看守之工
      廠（無故侵入他人建築物附連圍繞土地部分，未據告訴）
      ，以徒手之方式，竊取乙○○所有之凹型槽鐵（即Ｃ型鋼
      ）三十五支，並搬運至上開竊得之自用小貨車上載走，得
      手後，隨即駕駛上開自用小客車載送至資源回收場出售，
      所得款四千五百元則花用殆盡。
    (三)於九十五年七月十四日凌晨四時許，丙○○又因缺錢可供
      花，竟另萌為自己不法所有之意圖，思以竊盜之方式將所
      竊得之物變賣以便得款花用，乃再駕駛上開竊得之車牌號
      碼ＯＮ－０一四三號自用小貨車，至彰化縣員林鎮鎮○里
      ○○路○段一三三號工廠旁，確認該處仍無人看管，隨即
      駕駛上開竊得之自小貨車進入無人看守無且大門之工廠（
      無故侵入他人建築物附連圍繞土地部分，亦未據告訴），
      以徒手之方式，竊取乙○○所有之凹型槽鐵（即Ｃ型鋼）
      ，適甫竊得二支凹型槽鐵並搬運至上開自用小貨車時，即
      遭乙○○發覺報警，而為警當場查獲，並扣得其所有之鑰
      匙一支及凹型槽鐵二支（長度均為六公尺長，業經乙○○
      領回，乙○○先後二次失竊之損失合計約為五萬元）與失
      竊之車牌號碼ＯＮ－０一四三號自用小貨車一輛（亦經甲○○領回）。
二、案經彰化縣警察局員林分局報請臺灣彰化地方法院檢察署檢
    察官偵查起訴。
    理  由
一、上揭竊盜三次之犯罪事實業據被告丙○○於本院審理時均坦
    承不諱，核與被害人甲○○、乙○○二人於警訊中及本院審
    理時到庭所指述之失竊情節相符，並有車輛竊盜、車牌失竊
    資料個別查詢報表－查詢車輛認可資料一份、彰化縣警察局
    車輛協尋（尋獲）電腦輸入單一紙、贓物認領保管單二紙、
    查獲照片六幀等附卷及鑰匙一支扣案足資佐證，足認被告之
    自白核與事實相符，均堪採信。另被告於本院審理時則坦承
    ：竊車之目的是為供代步使用，會去偷凹型槽鐵則是因為缺
    錢等語（詳見本院九十五年九月二十日審判筆錄  ），顯見
    被告確有為自己不法所有之意圖甚明。另再依被告於本院審
    理時所供陳：伊偷車之目的是為代步使用；伊是臨時看見山
    腳路的工廠有鐵可以偷，不是事先看好的。且伊會去山腳路
    的工廠偷第二次，是因為第一次偷完後，因缺錢花用才又去
    偷第二次等詞（詳見同上審判筆錄），益見被告三次普通竊
    盜犯行，應係各別起意無訛，本件事證明確，被告犯行均洵
    堪認定。
二、核被告丙○○就上開犯罪事實一、(一)、(二)、(三)所為，分別係
    犯刑法第三百二十條第一項之普通竊盜罪。被告所犯上開普
    通竊盜三罪之間，因犯意各別，且行為時、空非屬緊密，所
    侵害之法益又非屬同一，應予分論併罰。末查被告前曾於九
    十二年四月十七日、九十二年十一月十六日，因竊盜、毒品
    危害防制條例案件，分別經本院以九十二年度易字第三五號
    、九十二年度訴字第二三九號判處有期徒刑九月、十月確定
    ，後上開二確定判決再經本院以九十三年度聲字第二七五號
    裁定合併定其應執行之刑為有期徒刑一年五月確定，經送監
    執行後於九十四年六月八日因縮刑期滿執行完畢，並於翌日
    即九十四年六月九日出監，有臺灣彰化地方法院檢察署刑案
    資料查註紀錄表、臺灣高等法院被告前案紀錄表及臺灣高等
    法院在監在押全國紀錄表各一份附卷可稽，被告前受有期徒
    刑執行完畢，於五年以內故意再犯本件有期徒刑以上之三罪
    ，為累犯，均應依刑法第四十七條第一項之規定各加重其刑
    。爰審酌被告之平日素行不良有多次竊盜犯行、三次犯罪之
    動機與目的各僅為貪圖一時之小利、三次犯罪之手段、三次
    竊盜所竊得財物之價值、對社會治安所生危害之程度及犯罪
    後坦承犯行態度尚屬良好，惟尚未與被害人等達成和解賠償
    損害等一切情狀，分別量處如主文所示之刑，並定其應執行
    之刑【至蒞庭檢察官雖有對被告應執行刑部分為有期徒刑二
    年之具體求刑，惟本院審酌以上開諸情（如財物價值、行竊
    之手段等），認尚無判處如蒞庭檢察官所求處刑度之必要，
    附此敘明】，以示懲儆。
三、至扣案之鑰匙一支，經詢之被告坦承屬其所有，並供犯竊取
    甲○○所有車牌號碼ＯＮ－０一四三號自用小貨車一輛所用
    之物（詳見本院九十五年九月二十日審判筆錄），爰依刑法
    第三十八條第一項第二款之規定宣告沒收之。至另扣案之綿
    質手套一副，經質之被告雖供稱屬其所有，然因查無其他積
    極證據足以證明係供犯本件上開三罪所用之物，又非屬違禁
    物，核與刑法第三十八條沒收之規定要件不符，爰不予宣告
    沒收之，併此敘明。
據上論斷，應依刑事訴訟法第二百七十三條之一第一項、第二百
九十九條第一項前段，刑法第三百二十條第一項、第四十七條第
一項、第五十一條第五款、第三十八條第一項第二款，刑法施行
法第一條之一第一項、第二項前段，判決如主文。
本案經檢察官吳芙如到庭執行職務。
中    華    民    國  九十五  年    九    月  二十九  日
                  刑事第二庭    法  官  許旭聖
以上正本證明與原本無異。
如不服本判決，應於判決送達後十日內，向本院提出上訴狀（須
附繕本），上訴於臺灣高等法院臺中分院。
中    華    民    國  九十五  年    九    月  二十九  日
                                書記官  黃幼華
附錄本案論罪科刑法條：
刑法第三百二十條第一項：
意圖為自己或第三人不法之所有，而竊取他人之動產者，為竊盜
罪，處五年以下有期徒刑、拘役或五百元以下罰金。
刑法施行法第一條之一：
中華民國九十四年一月七日刑法修正施行後，刑法分則編所定罰
金之貨幣單位為新臺幣。
九十四年一月七日刑法修正時，刑法分則編未修正之條文定有罰
金者，自九十四年一月七日刑法修正施行後，就其所定數額提高
為三十倍。但七十二年六月二十六日至九十四年一月七日新增或
修正之條文，就其所定數額提高為三倍。


司法院資訊處製作；財團法人民間司法改革基金會備份。
